# 请教陈版主：政府补贴问题

提问人：19640528 时间：2016-12-27 09:45:20
陈老师：有一问题请教：某公司被地方政府招商引资，实质上享受当地购地补贴（即以低价购地），但形式上是以当地开发区管委会以建设项目基础设施建设补贴的方式进行补贴，合同上注明该项补贴条件有二项：投资强度和年税收额，但实际上补贴款已到账。请问： 1 、该补贴是与收益有关的政府补贴还是与资产相关的政府补贴？ 2 、该公司账务上处理是递延收益，作为 50 年分摊转为营业外收入处理，是否正确？谢谢！

回答人：chenyiwei
如果有证据表明该项以“建设项目基础设施建设补贴”名义获得的资金实际上是地价款返还（如通过当初招商引资的框架协议条款来判断），则企业这样处理是恰当的，即作为与资产相关的政府补助，在土地使用权的摊销年限内进行摊销。